臺灣高等法院刑事判決
110年度上訴字第2239號
上  訴  人  
即  被  告  吳智嚴

上列上訴人因違反毒品危害防制條例案件，不服臺灣桃園地方法
院110年度審訴字第175號，中華民國109年11月25日第一審判決
（起訴案號：臺灣桃園地方檢察署109年度偵字第24649號），提
起上訴，本院判決如下：
    主  文
上訴駁回。
    事  實
一、吳智嚴明知甲基安非他命為毒品危害防制條例第2條第2項第
    2款之第二級毒品，不得持有、施用之，竟為供己施用，基
    於持有第二級毒品純質淨重20公克以上之犯意，於民國109
    年8月3日凌晨某時許，在桃園市大園區桃園國際機場附近，
    向年籍不詳之男子，購得海洛因及純質淨重20公克以上之甲
    基安非他命而持有之。嗣於109年8月3日中午12時許，與吳
    文筆（涉嫌意圖販賣而持有第一級、第二級毒品部分，另經
    臺灣桃園地方檢察署檢察官以109年度偵字第24650號為不起
    訴處分）共同為警在桃園市○○區○○○路000號城市商旅000室
    房間內臨檢查獲，並扣得如附表編號二所示第二級毒品甲基
    安非他命7包（白色晶體3包：驗前總毛重46.18公克、推估
    毒品總純質淨重約42.99公克；淡黃棕色晶體3包：驗前總毛
    重74.00公克、推估毒品總純質淨重約70.77公克；白色結晶
    1包：驗前毛重0.8377公克，驗前總純質淨重合計113.76公
    克）、如附表編號一所示第一級毒品海洛因6包（粉末檢品1
    包：淨重0.19公克；粉末檢品4包：合計淨重19.67公克、純
    質淨重4.68公克；碎塊狀檢品1包：淨重7.17公克、純質淨
    重1.72公克）、如附表編號三所示分裝袋6包、注射針筒4支
    、吸食器1組、電子秤1個、新臺幣8萬3,200元及振興劵2萬0
    ,300元，始悉上情。
二、案經桃園市政府警察局大園分局報告臺灣桃園地方檢察署檢
    察官偵查後提起公訴。
    理  由
壹、程序部分：
一、被告經合法傳喚，無正當之理由不到庭，爰依刑事訴訟法第
    371條規定，不待其陳述，逕行判決。
二、被告雖未到庭，然於原審審理時，對於本判決以下所引具傳
    聞性質之各項供述證據均不爭執，復經本院於審理期日調查
    證據時提示並告以要旨後，未據檢察官於言詞辯論終結前就
    證據能力部分有所異議，經審酌該言詞陳述或書面陳述作成
    時之情況，該等證據並無違背法定程序取得或顯不可信之情
    形，以之作為證據均屬適當，依據刑事訴訟法第159條之5規
    定，自應認為均有證據能力。其餘認定事實所引用之非供述
    證據，並無證據證明係公務員違背法定程序所取得，且就本
    案待證事項復具有相當關連性，亦無刑事訴訟法第159條之4
    顯有不可信之情況與不得作為證據之情形，且經本院於審理
    期日依法進行證據之調查、辯論，依同法第158條之4規定之
    反面解釋，亦均應有證據能力。
貳、實體部分：
一、認定犯罪事實之證據及理由：
　㈠被告雖未到庭，然於原審審理時對於上開犯罪事實坦承不諱
    ，核與證人即同案被告吳文筆於警詢及偵查中之證述，及同
    意受搜索同意書、桃園市政府警察局大園分局扣押筆錄、桃
    園市政府警察局大園分局搜索筆錄、扣押物品目錄表之所記
    載之事實大致相符。此外，復有內政部警政署刑事警察局鑑
    定書、詮昕科技股份有限公司毒品原物檢驗報告，可以證明
    ：扣案之白色晶體3包，均呈第二級毒品甲基安非他命陽性
    反應，且推估含甲基安非他命之驗前總純質淨重約42.99公
    克；淡黃棕色晶體3包：均呈第二級毒品甲基安非他命陽性
    反應，且推估含甲基安非他命之驗前總純質淨重約70.77公
    克；扣案之白色結晶1包（驗前毛重0.8377公克）：送驗檢
    出含有甲基安非他命成分。又依法務部調查局濫用藥物實驗
    室鑑定書也可以證明，扣案之粉末檢品1包（淨重0.19公克
    ）經送檢驗，結果檢出含有第一毒品海洛因成分；扣案之粉
    末檢品4包（純質淨重4.68公克）、碎塊狀檢品1包（純質淨
    重1.72公克）經送檢驗，結果均含有第一毒品海洛因成分。
　㈡綜上證據及理由，足認本案事證明確，堪予認定，自應依法
    論科。
二、論罪科刑部分：
  ㈠核被告所為，係犯毒品危害防制條例第11條第4 項之持有第
    二級毒品純質淨重20公克以上罪。
  ㈡被告前曾因施用毒品案件，經臺灣雲林地方法院以105 年度
    訴字第16號判決判處有期徒刑1 年確定，於106 年9 月24日
    縮短刑期執行完畢等情，有本院被告前案紀錄表可證，本件
    係於上開有期徒刑執行完畢5 年以內，因故意再犯有期徒刑
    以上之罪，合於刑法第47條第1 項所定累犯之規定。審酌被
    告前案與本案犯罪類型、行為態樣均為違反毒品危害防制條
    例之案件，且侵害之法益相似，於前案執行完畢後5 年內再
    犯本案，足見被告對刑罰之反應力薄弱，依司法院釋字第77
    5號解釋之意旨，自應適用刑法第47條第1項累犯加重其刑。
三、沒收部分：
　㈠扣案如附表編號二所示之第二級毒品，經送內政部警政署刑
    事警察局鑑定，鑑定結果確檢出第二級毒品甲基安非他命成
    分乙節，有內政部警政署刑事警察局鑑定書、詮昕科技股份
    有限公司毒品原物檢驗報告附卷可稽，且係被告於本案非法
    持有之物，應連同無法析離之包裝袋7 個，依毒品危害防制
    條例第18條第1 項前段規定均諭知沒收銷燬。至取樣鑑定用
    罄之毒品部分，既已滅失，自無庸另為沒收銷燬之宣告。
　㈡扣案如附表編號一所示之第一級毒品，因被告另涉施用第一
    級毒品犯行，與本案持有第二級毒品純質淨重20公克以上罪
    之犯行無涉。是起訴書就此部分聲請沒收，容有未洽，應由
    檢察官另為適法之處理。至扣案如附表編號三所示之物，雖
    均係被告所有，然皆與本案犯行無涉，爰均不予宣告沒收。
四、駁回被告上訴之理由：
　　被告上訴意旨略以：因覺原審判刑過重，因而提起上訴等語
    。惟本件原審判決以被告所犯事證明確，依法論罪科刑，認
    事用法均無違誤。復以被告之行為人責任為基礎，審酌被告
    持有扣案毒品之犯罪動機及目的，經查獲時持有第二級毒品
    甲基安非他命純質淨重合計重達113.76公克，數量不少，非
    但危害個人之身心健康，而對社會治安造成潛在之危險，應
    予非難。惟考量被告犯後始終坦承犯行之態度，以及上開持
    有逾法定重量第二級毒品甲基安非他命之期間，衡量因此犯
    罪所生之危害，本於刑罰之一般預防及特別預防目的，並兼
    衡被告之素行(累犯除外)及自陳國中畢業之智識程度、以前
    從事種田、月薪約新臺幣1 萬多元之生活狀況等一切情狀，
    綜合考量後量處如原審判決主文所示之刑，量刑亦已具體審
    酌刑法第57條所列之事項，並無明顯違反罪刑相當原則之情
    事。被告上訴意旨仍執前詞，認為原審判決量刑過重而提起
    上訴，顯無理由，自應予駁回。　　　　　　
據上論斷，應依刑事訴訟法第368條、第371條，判決如主文。
本案經檢察官鄧瑋琪提起公訴，檢察官洪威華到庭執行職務。
中　　華　　民　　國　　110 　年　　9 　　月　　8 　　日
                  刑事第十九庭  審判長法　官  曾淑華    
                                      法　官  許文章    
                                      法　官  陳文貴
以上正本證明與原本無異。
如不服本判決，應於收受送達後20日內向本院提出上訴書狀，其
未敘述上訴之理由者並得於提起上訴後20日內向本院補提理由書
（均須按他造當事人之人數附繕本）「切勿逕送上級法院」。
                                      書記官  俞妙樺
中　　華　　民　　國　　110 　年　　9 　　月　　8 　　日

附錄：本案論罪科刑法條全文
毒品危害防制條例第11條第4 項
持有第二級毒品純質淨重二十公克以上者，處6月以上5年以下有
期徒刑，得併科新臺幣70萬元以下罰金。
附表：

編號 扣案物品及數量 一 第一級毒品海洛因6 包（粉末檢品1 包：淨重0.19公克、驗餘淨重0.17公克；粉末檢品4 包：合計淨重19.76 公克、驗餘淨重19.67公克、純質淨重4.68公克；碎塊狀檢品1 包：淨重7.17公克、 驗餘淨重7.11公克、純質淨重1.72公克） 二 第二級毒品甲基安非他命7 包（白色晶體3 包：驗前總毛重46.18 公克、推估毒品總純質淨重約42.99 公克；淡黃棕色晶體3 包：驗前總毛重74.00 公克、推估毒品總純質淨重約70.77 公克；白色結晶1 包：驗前毛重0.8377公克；驗前總純質淨重合計113.76公克 ） 三 分裝袋6 包、注射針筒4 支、吸食器1 組、電子秤1 個、新臺幣8萬3,200元及振興卷2萬0,300元